臺灣桃園地方法院民事裁定
                                       110年度亡字第15號
聲  請  人  臺灣桃園地方檢察署檢察官

代  理  人  田筑云  
相  對  人  余聲譽    失蹤前最後住所：桃園市楊梅區福德街

上列聲請人聲請宣告死亡事件，本院裁定如下：
    主  文
宣告余聲譽（男，民國00年0月0日生，身分證統一編號：Z00000
0000號，失蹤前最後住所：桃園市○○區○○街00巷0弄0號）於民國
92年3月12日下午12時死亡。
聲請程序費用由相對人遺產負擔。
    理  由
一、聲請意旨略以：相對人為民國00年0月0日生，原設籍於桃園
    市○○區○○街00巷0弄0號，然相對人因行方不明，經警於85年
    3月12日列為失蹤人口，失蹤迄今已逾7年，前經桃園○○○○○○
    ○○○於108年8月6日、109年7月11日至該址訪查失蹤人之堂弟
    媳余陳鳳嬌，經余陳鳳嬌稱不知失蹤人去向，相對人於20餘
    年前已行方不明等語，復經囑警查訪失蹤人之同父異母胞妹
    余嫦惠，其亦稱失蹤人於多年前自行由安養中心出走而不知
    去向等語，且相對人未在監所，亦查無出境資料及全民健康
    保險投保紀錄，前經聲請鈞院准以110年度亡字第15號公示
    催告，並刊登新聞紙在案，現申報期間屆滿，未據失蹤人陳
    報其生存，或知失蹤人生死者，陳報其所知。為此，爰依法
    聲請准予宣告相對人死亡等語。
二、經查，聲請人主張之上開事實，業據提出戶籍謄本、失蹤人
    口系統資料報表、桃園○○○○○○○○○親屬及鄰里長或鄰居訪查
    余陳鳳嬌紀錄表、健保投保對象門診申報紀錄明細表、花蓮
    縣警察吉安分局偵查隊派出所余嫦惠查訪表、入出境資料、
    在監在押查詢資料等之偵查卷宗可憑，前經准許對相對人為
    公示催告，業經聲請人於110年5月14日將本院民事公示催告
    裁定刊登新聞紙在案，有其提出新聞紙乙份在卷可稽，核閱
    無訛；復經本院依職權調取相對人收入及所得資料，均查無
    相對人之所得收入，綜觀上開事證，可知相對人至今無任何
    健保就醫紀錄、無出境紀錄，經註記失蹤人口並通報協尋單
    位迄今亦未曾尋獲相對人，核均與聲請人上開主張相符，自
    堪信為真實。
三、按失蹤人失蹤滿7年後，法院得因利害關係人或檢察官之聲
    請，為死亡之宣告；失蹤人為80歲以上者，得於失蹤滿3年
    後，為死亡之宣告。宣告死亡之裁定，利害關係人或檢察官
    得聲請之。民法第8條第1項、第2項、家事事件法第155條分
    別定有明文。又宣告死亡之裁定應確定死亡之時。受死亡宣
    告者，以判決內所確定死亡之時，推定其為死亡。前項死亡
    之時，應為前條各項所定期間最後日終止之時，但有反證者
    ，不在此限。家事事件法第第159條第1項、民法第9條亦分
    別定有明文。查，聲請人係以相對人為25年1月1日生，自85
    年3月12日註記為失蹤人口，自斯時起即音訊杳然，迄今生
    死不明，經本院公示催告在案，今申報期已屆滿，未據失蹤
    人陳報其生存或知其生死者陳報其所知，而聲請人為檢察官
    ，自得於相對人失蹤滿7年後，聲請對之為死亡宣告，揆諸
    上揭規定，自屬有據。又相對人係於85年3月12日註記為失
    蹤人口，計至92年3月12日屆滿7年，自應推定相對人於是日
    下午12時為死亡之時，准予依法宣告。
四、依家事事件法第154 條第3 項，裁定如主文。
中　　華　　民　　國　 110  　年　　12　　月　　30  　日
                  家事法庭    法　官　林文慧
以上正本係照原本作成。
如不服本裁定，應於送達後10日內向本院提出抗告狀，並繳納抗
告費用新臺幣1,000 元。
                              書記官  蘇珮瑄
                              
中　　華　　民　　國　　111 　年　　1 　　月　　1 　　日